# 如何看待收购联营公司时“内部债务”的价值？

提问人：wufaxian 时间：2017-08-23 15:02:01
背景介绍： 集团公司收购联营公司A 前占联营公司49%的股份。250,000千元收购A公司剩余51%的股份。A公司被收购前的资产负债表如下图所示。其中“應付予本集團之款項”：745,426千元。不考虑其他资产和负债的因素，以及A公司税后溢利等因素。只考虑“應付予本集團之款項”这个因素。那么集团公司收购剩余51%股份所付出的真实代价是多少呢？ 第一种计算方法：
250,000+（745,426*0.49）=615,258.74千元。 第二种计算方法：250,000+745,426=995,426千元 请问以上两种哪一种正确呢？如果有第三种方法。请老师指出！谢谢
单位：千港元　非流動資產　物業、機器及設備 609 其他無形資產102,722其他資產 17 遞延稅務資產6,000合计 109348 流动资产　存货67,161应收贸易账款825,969其他应收款，按金预付款项52,827银行结余现金24,214应收本集团款项5,577合计975,748流動負債應付貿易賬款212,844其他應付賬款及應計費用8,652應付予本集團之款項745,426合计966,922收购日净资产118,174

回答人：chenyiwei
应当是你说的第二种做法。

提问人：wufaxian 时间：2017-08-24 13:13:55
我又思考了一下。250,000+（745,426 0.51 ） =630167.26 千元。理由如下。首先在占 41% 股份的情况下，集团公司采用权益法入账。所以内部资产和债务无法抵消。但是这是会计规则的问题。如果我们换个思路。采用合并的思路来考虑。即 “ 應付予本集團之款項 ” ： 745,426 千元当中的 49% 属于 “ 子公司债务 ” 与集团公司的 “ 其他应收账款 ” 抵消。站在集团公司的角度看 “ 其他应收账款 ”745,426 千元当中只有 51% 属于集团公司的资产。 通过这次现金收购。 A 公司变成了全资子公司。 “ 其他应收账款 ”745,426 千元当中的 51%也要做内部抵消。这是由于合并导致的 “ 资产流失 ” 。所以 250,000+ （ 745,426 0.51）=630167.26千元是此次收购付出的真实代价。
不知道我一上思考是否正确？如果错了。还请老师指出我错在哪里了。谢谢！

回答人：chenyiwei
按照你的这种理解，则在模拟合并报表中应抵销该内部往来的49%，这样的结果就是联营企业的净资产增加该49%金额。再加上本次收购时对应的 51 ％比例，最终还是第二种做法下的结果。